臺灣板橋地方法院刑事判決　　　　　　　　　　　　九十一年度訴字第二二一三號
　　公　訴　人　臺灣板橋地方法院檢察署檢察官
　　被　　　告　甲○○　男　二.
　　選任辯護人　張世興律師
　　　　　　　　游雅鈴律師
右列被告因違反毒品危害防制條例案件，經檢察官提起公訴（九十一年度毒偵字第三
○七七號），本院判決如左：
    主  文
甲○○施用第一級毒品，處有期徒刑捌月。扣案含毒品海洛因殘渣之塑膠袋壹只沒收
銷燬；已使用之注射針筒壹支、橡皮管壹條均沒收。
    事  實
一、甲○○前曾先後於民國八十九年、九十年間二次因施用毒品案件，分別經臺灣板
    橋地方法院檢察署、臺灣澎湖地方法院檢察署等檢察官聲請法院裁定送觀察、勒
    戒後，均因無繼續施用毒品傾向，分經各該署檢察官先後於八十九年四月十日以
    八十九年度偵字第一八○四號、九十年七月三日以九十年度毒偵字第一五號等不
    起訴處分確定；其後又因於九十一年三月五日服役期間，在臺北市○○區○○街
    某處加油站廁所內，施用毒品海洛因案件，經國防部北部地方軍事法院檢察署軍
    事檢察官起訴，由國防部北部地方軍事法院於九十一年十一月四日以九十一年度
    信判字第三六九號判決判處有期徒刑六月在案（現經甲○○上訴中）。詎其於九
    十一年三月十六日自軍中退伍後，猶不知悔改，復於九十一年五月二十四日下午
    二時三十分許，駕駛車號ＵＰ－○三八七號自用小客車，駛至臺北縣三重市某處
    時，另行起意在車上，以注射針筒注射方式，施用第一級毒品海洛因一次。嗣於
    同日晚上七時五十五分許，其駕駛上開車輛往高雄途中，行經國道一號高速公路
    南向（起訴書誤繕為「北向」）二八○公里處新營收費站時，行車有異為警攔停
    ，在其車上置物箱內扣得其所有供施用毒品海洛因使用之塑膠袋一只（內有毒品
    海洛因殘渣，量微無法秤重）、注射針筒一支、橡皮管（係供注射時，綁於手臂
    上使用，起訴書誤繕為「塑膠管」）一條等物，復經警採尿送驗結果，並呈有嗎
    啡反應，因而查悉其上開施用毒品海洛因之情。
二、案經內政部警政署國道公路警察局第四警察隊報請臺灣臺南地方法院檢察署檢察
    官呈請臺灣高等法院檢察署檢察長令轉臺灣板橋地方法院檢察署檢察官偵查起訴
    。
    理  由
一、右開犯罪事實，業經被告甲○○於警訊、審理中坦承不諱，復有其所有供施用毒
    品施用之上開內含第一級毒品海洛因塑膠袋、注射針筒、橡皮管等物扣案及臺南
    縣衛生局出具之驗尿報告一紙可資佐證，而上開扣案塑膠袋內含殘渣，係毒品海
    洛因殘渣，亦經被告陳明在卷（見內政部警政署國道公路警察局第四警察隊刑案
    偵查卷被告九十一年五月二十四日偵詢筆錄）。又被告前曾先後於八十九年、九
    十年間二次因施用毒品案件，分別經臺灣板橋地方法院檢察署、臺灣澎湖地方法
    院檢察署等檢察官聲請法院裁定送觀察、勒戒後，均因無繼續施用毒品傾向，分
    經各該署檢察官先後於八十九年四月十日以八十九年度偵字第一八○四號、九十
    年七月三日以九十年度毒偵字第一五號等不起訴處分確定；其後又因於九十一年
    三月五日服役期間，在臺北市○○區○○街某處加油站廁所內，施用毒品海洛因
    案件，經國防部北部地方軍事法院檢察署軍事檢察官起訴，由國防部北部地方軍
    事法院於九十一年十一月四日以九十一年度信判字第三六九號判決判處有期徒刑
    六月在案（上訴中），亦有該等不起訴處分書、判決在卷足憑。是被告再犯（至
    少三犯）本件毒品危害防制條例第十條第一項之施用第一級毒品罪，罪證明確，
    應予依法論科。至被告辯護人雖為被告辯護：被告本件施用毒品犯行，與上開前
    經國防部北部地方軍事法院審判之施用毒品犯行，係基於概括犯意為之，有連續
    犯之裁判上一罪關係，鈞院應無審判權重新審理云云，然訊據被告供稱：「（退
    伍之後至本件查獲前施用幾次海洛因？）只有這一次。我現在在軍監戒治中。」
    「（為何再施用？）因為我退伍之後，我弟兄跟我說之前的案件還是要被移送，
    我心情不好才會再施用海洛因。」「（三月五日被查獲後有無立志改過不再施用
    ？）有。」等語（見本院九十一年十二月十九日審判筆錄），足見被告前於九十
    一年三月五日施用毒品查獲後，已向其服役單位長官明示決意改過不再施用，堪
    認被告前案施用毒品犯意已然中斷，其後係因故心情不佳始再犯施用毒品，況按
    被告自供其自前案查獲後迄本件再犯期間，均無施用毒品行為，僅此本件一次而
    已，衡諸常情被告果真毒癮未戒，而基於概括犯意再犯本件施用毒品，豈能隱忍
    二個多月期間均未施用，顯與常情有悖，是由此益見本件施用毒品犯行係被告其
    後另行起意再犯無訛，與前案施用毒品犯行應無何裁判上一罪關係可言，而被告
    再犯本件施用毒品犯行已於軍中退伍，並無軍人身分，從而本院自得就其本件犯
    行另予審究，附此敘明。
二、核被告甲○○所為，係犯毒品危害防制條例第十條第一項之施用第一級毒品罪。
    其施用毒品前之持有毒品行為，應均為施用之高度行為所吸收，不另論罪。爰審
    酌被告屢犯施用毒品不知悔改、本件施用毒品情節、對社會之危害及其犯罪後坦
    承之態度等一切情狀，量處如主文所示之刑，以資懲儆。扣案之上開塑膠袋一只
    ，係被告所有供盛放施用毒品犯罪所用之物，復因內含有海洛因殘渣，無法析離
    ，應與第一級毒品海洛因同視，爰依毒品危害防制條例第十八條第一項前段規定
    ，併予宣告沒收銷燬；至扣案之已使用之注射針筒一支、橡皮管一條等物，則係
    被告所有供犯施用毒品之器具，業經被告供明在卷，惟注射針筒、橡皮管均非製
    造專供施用毒品使用，故非屬毒品危害防制條例第十八條第一項前段規定之「專
    供施用毒品之器具」，應另依刑法第三十八條第一項第二款規定，併予宣告沒收
    。
據上論斷，應依刑事訴訟法第二百九十九條第一項前段，毒品危害防制條例第十條第
一項、第十八條第一項前段、第二十條第三項前段，刑法第十一條前段、第三十八條
第一項第二款，判決如主文。
本案經檢察官李海龍到庭執行職務
中      華      民      國    九十一    年     十二     月    三十一    日
                                    臺灣板橋地方法院刑事第六庭
                                        法  官  彭  全  曄
右正本證明與原本無異
如不服本判決應於送達後十日內向本院提出上訴狀
                                        書記官  梁  宜  庭
中      華      民      國    九十二    年     一       月    三        日
附錄本案論罪科刑法條全文：
毒品危害防制條例第十條：
施用第一級毒品者，處六月以上五年以下有期徒刑。
施用第二級毒品者，處三年以下有期徒刑。
